【裁判字號】    97,消債更,153
【裁判日期】    970820
【裁判案由】    更生
【裁判全文】
臺灣桃園地方法院民事裁定           97年度消債更字第153號
聲  請  人
即債務人    甲○○
上列當事人聲請消費者債務清理事件，本院裁定如下：
    主  文
更生及保全處分之聲請均駁回。
聲請費用由聲請人負擔。
    理  由
一、按更生之聲請有下列情形之一者，應駁回之：一、債務人曾
    依本條例或破產法之規定而受刑之宣告；二、債務人曾經法
    院認可和解、更生或調協，因可歸責於己之事由，致未履行
    其條件；三、債務人經法院通知，無正當理由而不到場，或
    到場而不為真實之陳述，或拒絕提出關係文件或為財產變動
    狀況之報告。又聲請更生或清算不合程式或不備其他要件者
    ，法院應以裁定駁回之，但其情形可以補正者，法院應定期
    間先命補正，消費者債務清理條例第46條、第8 條分別定有
    明文。
二、查本件債務人向本院聲請更生，雖主張：其於消費者債務清
    理條例施行前，曾依照中華民國銀行公會會員辦理消費金融
    案件無擔保債務協商機制與荷商荷蘭銀行（前台東區中小企
    業銀行）成立協商（下稱債務協商），惟因有不可歸責於己
    致履行顯有重大困難之事由致無從履約，且其無擔保或無優
    先權之債務總額為新臺幣（以下同）1,650,000 元，復未經
    法院裁定開始清算程式或宣告破產云云。經查：本件債務人
    確曾於民國95年間透過上開機制與中國信託商業銀行成立債
    務協商，每月清償15,400元乙節，業據債務人提出協議書影
    本1 份在卷足憑，可資憑信。但債務人聲請更生時，其並未
    就其協商成立前後之收入及支出狀況有何變動，致其履行上
    開債務協商顯有重大困難之事由，再者，依聲請人提出之94
    、95、96年度所得資料清單顯示，其在此3 年內之所得分別
    為438,898 元、48 6,325元及524,839 元，其收入係分別成
    長10% 及8%，已難再者，其所陳述履行上開債務協商顯有重
    大困難之事由，即每月之各項支出，例如：扶養父親每月支
    付5,000 元是否屬屬實、其既已無力清償債務，則有無購買
    汽車為上下班交通工具，而每月支付近8,000 元汽車貸款及
    每年額外支付4 萬多元之人壽保險費之必要、再其配偶既為
    其女之法定代理人，依法有共同扶養之義務，何以其不用負
    擔女兒之生活費，或家庭之負擔等，依其提出之文件，尚難
    為完全之證明。綜上所述，本件聲請人有關就因成立協商後
    有何不可歸責於己致履行顯有重大困難之事由與證據並未釋
    明，本院乃定期於97年8 月1 日上午11時20分，通知債務人
    本人到庭為說明，前述通知於97年7 月14日寄存於債務人住
    所之桃園縣警察局中壢分局大崙派出所，此有送達回證1 紙
    在卷足憑，依民事訴訟法規定於同年月24日送達債務人。惟
    債務人無正當理由而未於前述期日到院，本件既有消費者債
    務清理條例第46條第3 款所定情形，且上開欠缺又屬無從補
    正，依上說明，自應駁回其更生之聲請。
三、本件更生之聲請既經駁回，其保全處分之請求，已無必要，
    應併予駁回之。
中    華    民    國    97    年    8     月    20    日
              民事第二庭  法  官  潘進順
上為正本係照原本作成。
如不服本裁定，應於裁定送達後10日內，以書狀向本院提出抗告
，並繳納抗告費新臺幣1千元。
中    華    民    國    97    年    8     月    21    日
                          書記官   黃進傑


司法院資訊處製作；財團法人民間司法改革基金會備份。
